臺灣士林地方法院民事裁定
110年度亡字第70號
聲  請  人  臺灣士林地方檢察署檢察官

上列聲請人聲請對失蹤人王萬樹死亡宣告事件，本院裁定如下：
    主    文
准對失蹤人王萬樹（男，民國前0年00月00日生，籍設臺北市○○
區○○街00號3樓之1臺北○○○○○○○○○，身分證統一編號：Z00000000
0號）為宣告死亡之公示催告。
失蹤人王萬樹應於本公示催告最後揭示於法院公告處或資訊網路
之日起二個月內，向本院陳報現尚生存，如不陳報，本院將宣告
其為死亡。
無論何人，凡知失蹤人王萬樹之生死者，均應於上開期間內，將
其所知之事實，陳報本院。
    理    由
一、按「失蹤人失蹤滿7 年後，法院得因利害關係人或檢察官之
    聲請，為死亡之宣告。失蹤人為80歲以上者，得於失蹤滿3
    年後，為死亡之宣告」，民法第8 條第1 、2 項分別定有明
    文。又「法院准許宣告死亡之聲請者，應公示催告」，亦為
    家事事件法第156 條第1 項明定。
二、聲請意旨略以：失蹤人王萬樹出生於民國前3年10月26日，
    如尚生存，現年已113歲，自97年4月7日經通報為失蹤人口
    ，迄今生死不明，為此聲請對失蹤人王萬樹為死亡宣告等語
    。
三、經查：聲請人主張之上開事實，業據其提出臺北○○○○○
    ○○○○110年11月4日北市大戶登字第1106007466號函暨檢附失
    蹤人王萬樹戶籍資料、臺北市政府警察局大同分局防治組失
    蹤人口系統身分證集中查詢資料、臺北市殯葬管理處110年1
    月27日北市殯儀二字第1103000991號函、新北市政府殯葬管
    理處110年1月29日新北殯館字第1105071164號函、內政部移
    民署110年1月22日移署資字第1100014012號函、臺北市社會
    局110年1月28日北市社老字第1103015931號函等件為證（均
    附於臺灣士林地方檢察署110年度民參字第52號偵查卷內）
    ，且聲請人前查詢失蹤人之戶籍、三親等資料、已身一親等
    資料、高額壽險、信用卡申辦、個人擔任董監事、前科、所
    得稅申報、入出境等資料後，均查無失蹤人王萬樹現仍生存
    、活動之情形，亦有前開卷內所附查詢資料可稽。又失蹤人
    王萬樹失蹤時滿80歲，爰依前揭民法第8 條第2 項之規定，
    以失蹤人失蹤滿3 年，對其為宣告死亡之公示催告。
四、末按「公示催告，應記載下列各款事項：失蹤人應於期間
    內陳報其生存，如不陳報，即應受死亡之宣告。凡知失蹤
    人之生死者，應於期間內將其所知陳報法院」，家事事件法
    第156 條第1 項及第2 項定有明文。又宣告死亡之公示催告
    應公告之；公告應揭示於法院公告處、資訊網路及其他適當
    處所，法院認為必要時，並得命登載於公報或新聞紙，或用
    其他方法公告之；陳報期間，自揭示之日起，應有6 個月以
    上，但失蹤人滿百歲者，其陳報期間，得定為自揭示之日起
    2 個月以上，亦有同法第156 條第3 項準用第130 條第3 項
    至第5 項規定可參。本件既經准許對失蹤人王萬樹為宣告死
    亡之公示催告，自應依上揭規定，將本公示催告揭示於法院
    公告處及資訊網路，並定陳報期間為2個月，併分別裁定如
    主文第2、3 項所示。
五、依家事事件法第156條，裁定如主文。
中　　華　　民　　國　　110 　年　　12　　月　　20　　日
                    家事庭法　官　高雅敏
以上正本係照原本作成。
如對本裁定抗告須於裁定送達後10日內向本院提出抗告狀，並應
繳納抗告費新台幣1000元整。
中　　華　　民　　國　　110 　年　　12　　月　　20　　日
                          書記官　王慧萍